【裁判字號】    95,易,269
【裁判日期】    950420
【裁判案由】    賭博
【裁判全文】
臺灣士林地方法院刑事判決
公  訴  人  臺灣士林地方法院檢察署檢察官
被      告  甲○○
上列被告因賭博案件，經檢察官聲請簡易判決處刑（94年度偵字
第8231號），本院士林簡易庭認本件不得以簡易判決處刑（94年
度士簡字第1029號），改依通常訴訟程序審理，本院訊問被告後
，被告為有罪之陳述，經裁定認為宜以簡式審判程序審理，並判
決如下：
    主  文
甲○○共同以賭博為常業，處有期徒刑肆月，如易科罰金，以參
佰元折算壹日。扣案之附表編號1 、2 所示物品均沒收。
    事  實
一、甲○○明知未依電子遊戲場業管理條例規定辦理營利事業登
    記者，不得經營電子遊戲場業，竟自民國93年10月間某日起
    受僱於簡文良（業經本院以94年度易字第499 號判決處有期
    徒刑1 年2 月），擔任台北縣淡水鎮○○路59號「想通商行
    」之店長，並由簡文良再僱用洪琬婷（另經臺灣士林地方法
    院檢察署檢察官為不起訴處分）擔任店員，甲○○即與簡文
    良、洪琬婷共同基於違反電子遊戲場業管理條例及常業賭博
    之犯意聯絡，自93年11月某日起，由簡文良在上揭公眾得出
    入之場所內擺放滿貫大亨1 台、超級大舞台4 台、野蠻遊戲
    機變異體1 台、及金歡喜景品販賣機變異體2 台等電子遊戲
    機，甲○○、洪琬婷負責看店、為賭客兌換代幣、寄分及開
    寄幣券等工作，共同以電子遊戲機為賭具，連續與不特定之
    人賭博財物，賭博方式係賭客先以等值現金向店員兌換代幣
    ，經賭客投入代幣後，按個別機器設定之比例開分，賭客即
    得以分數與機台對賭，如押中則按機台設定之賠率獲取分數
    ，並可按累積所得分數兌換代幣、寄分或領取寄幣券以便日
    後把玩之用，如未押中，所押注之分數即由機台沒入，換取
    分數之賭資即歸簡文良所有，甲○○、洪琬婷則可分別領得
    每月新臺幣（下同）2 萬元、1 萬8 千元之薪資，甲○○、
    簡文良及洪琬婷共同以此方式經營電子遊戲場業，並以賭博
    為業，恃之維生。嗣於93年12月16日下午3 時20分許，為警
    方當場查獲，並扣得附表編號1 所示之物品。詎甲○○在警
    方查獲後，仍與簡文良共同承續上揭違反電子遊戲場業管理
    條例及常業賭博之犯意聯絡，自93年12月16日查獲後某日起
    ，在同一公眾得出入之場所內，由簡文良再度擺放超級大舞
    台5 台及滿貫大亨2 台等電子遊戲機，而經營電子遊戲場業
    ，甲○○則仍負責看店、為賭客兌換代幣及寄分等工作，與
    簡文良共同利用電子遊戲機為賭具，按各電子遊戲機台設定
    之賠率與不特定之賭客對賭，嗣於94年3 月15日下午2 時30
    分許，經台北縣政府聯合查報小組會同警方查獲，並扣得附
    表編號2 所示之物品。
二、案經臺北縣政府警察局淡水分局報告臺灣士林地方法院檢察
    署檢察官偵查後聲請簡易判決處刑。
    理  由
一、上開犯罪事實，業據被告甲○○於本院審理時坦承不諱，核
    與共同正犯簡文良、洪琬婷於警詢、偵查中供述之情節相符
    ，復有台北縣政府聯合查報小組稽查電子遊戲場業紀錄表、
    經濟部94年5 月9 日經商字第09402058960 號函、94年5 月
    24日經商字第09402066180 號函、台北縣政府警察局淡水分
    局臨檢紀錄單、搜索扣押筆錄、扣押物品清冊、代保管單、
    想通商行營利事業登記證、扣押現場照片、想通商行現場圖
    在卷可稽，此外，並有扣案附表編號1 、2 所示之物品可可
    證。另查，「野蠻遊戲機自動販賣機」雖經經濟部電子遊戲
    機評鑑委員會第89次會議評鑑為「非屬電子遊戲機」之機具
    ，惟機具如經修改，則非原始評鑑機種，設若該機具有積、
    押分功能，則仍屬電子遊戲機範疇，有經濟部94年5 月9日
    經商字第09402058 960號函1 紙在卷可參。然上開查獲之野
    蠻遊戲機變異體，依警方會同臺北縣政府聯合查報小組稽查
    結果，其玩法與俗稱「小瑪莉」相同，亦可押分、積分，此
    有該小組稽查電子遊戲場業紀錄表1 份在卷為佐（見偵字第
    6001號卷第33頁反面），堪認本案之野蠻遊戲機變異體亦係
    屬電子遊戲機，至為灼然。綜上，足徵被告之自白與事實相
    符，本件事證明確，被告犯行堪予認定，應依法論科。
二、按刑法上所謂常業犯，係指反覆以同種類之行為目的之社會
    活動之職業性犯罪而言，亦即恃犯罪以維生即已構成，至於
    犯罪所得之多寡，是否恃此犯罪為唯一之謀生職業，則非所
    問，縱令兼有其他職業，仍無礙於該常業犯罪之成立，最高
    法院85年度台上字第510 號判例意旨可資參照。查簡文良在
    上揭公眾得出入之場所內擺放前開賭博性電子遊戲機，具有
    相當之規模，且有相當時日而為同種類之犯行，並因此而有
    所得，被告甲○○則受僱於簡文良，負責看店、為賭客兌換
    代幣、寄分及開寄幣券等工作，並因此而領取薪資，足認被
    告甲○○與簡文良2 人顯均恃該賭博收入維生，並以之為常
    業無誤。核被告甲○○所為，係違反電子遊戲場業管理條例
    第15條之規定，應依同條例第22條規定論處，及刑法第267
    條之常業賭博罪。聲請簡易判決處刑書原記載被告係犯刑法
    第266 條第1 項之賭博罪，惟據公訴人當庭更正起訴法條為
    同法第267 條之常業賭博罪，且被告違反電子遊戲場業管理
    條例之事實與常業賭博犯罪間有牽連犯之裁判上一罪關係，
    為聲請簡易判決之效力所及，本院自應併予審究。被告甲○
    ○與簡文良自93年11月某日起至94年3 月15日止，未依規定
    辦理營利事業登記而經營電子遊戲場業，核其犯罪性質，應
    為繼續犯，僅成立一電子遊戲場業管理條例第22條之罪。又
    被告甲○○與簡文良、洪琬婷3 人自93年11月某日起至93年
    12月16日為警查獲之日止，及被告甲○○與簡文良再自93年
    12月16日查獲後某日起至94年3 月15日被查獲之日止，就上
    開違反電子遊戲場業管理條例、常業賭博之犯行間，有犯意
    聯絡及行為分擔，均為共同正犯。被告甲○○以違反電子遊
    戲場業管理條例第15條規定之方法，用以犯常業賭博罪，其
    所犯電子遊戲場業管理條例第22條之罪與刑法第267 條之罪
    間有方法結果之牽連關係，應從一重之常業賭博罪處斷。爰
    審酌被告僅為受僱人、犯罪之動機、目的、手段、受僱之期
    間長短，及犯罪後坦承犯行等一切情狀，量處如主文所示之
    刑，並諭知易科罰金之折算標準。又扣案之附表編號1 、2
    所示之物品，分別係當場賭博之器具及在賭檯之財物，雖經
    本院已於共同被告簡文良之判決內諭知宣告沒收（見卷附本
    院94年度易字第499 號判決），但此對被告甲○○仍屬從刑
    ，且為必須沒收之物，故仍應依刑法第266 條第2 項規定宣
    告沒收（最高法院94年臺上字第1017號判決要旨參照）。
據上論斷，應依刑事訴訟法第452 條、第273 條之1 第1 項、第
299條第1項前段，電子遊戲場業管理條例第22條，刑法第11條前
段、第28條、第267條、第55條、第41條第1項、第266條第2項，
罰金罰鍰提高標準條例第1條前段、第2條，判決如主文。
本案經檢察官呂永魁到庭執行職務
中    華    民    國    95    年    4     月    20    日
                  刑事第四庭法  官    許碧惠
以上正本證明與原本無異。
如不服本判決，應於判決送達後10日內，向本院提出上訴狀。
                            書記官    徐仁豐
中    華    民    國    95    年    4     月    20    日
附錄本判決論罪科刑依據之法條：
電子遊戲場業管理條例第22條
違反第15條規定者，處行為人1 年以下有期徒刑、拘役或科或併
科新台幣500,000元以上2,500,000元以下罰金。
刑法第267條
以賭博為常業者，處2年以下有期徒刑，得併科1,000元以下罰金
。
附表
┌─┬────┬────────────────────┐
│編│查獲時間│扣案物品                                │
│號│        │                                        │
├─┼────┼────────────────────┤
│1 │93.12.16│超級大舞台機（含IC板）4 台、金歡喜景品販│
│  │        │賣機（含IC板）2 台、野蠻遊戲機變異體（含│
│  │        │IC 板）1台、滿貫大亨麻將台（含IC板）1 台│
│  │        │，代幣1,084 枚。                        │
├─┼────┼────────────────────┤
│2 │94.03.15│超級大舞台機（含IC板）5 台、滿貫大亨（含│
│  │        │IC板）2台，代幣1,077枚。                │
└─┴────┴────────────────────┘


司法院資訊處製作；財團法人民間司法改革基金會備份。
